【裁判字號】    98,交聲,13
【裁判日期】    980409
【裁判案由】    違反道路交通管理處罰條例
【裁判全文】
臺灣宜蘭地方法院交通事件裁定          98年度交聲字第13號
移
異  議  人
即受處分人  甲○○
代  理  人  乙○○
上列受處分人因違反道路交通管理處罰條例案件，對於交通部公
路總局臺北區監理所宜蘭監理站於民國97年12月9日所為之處分
（原處分案號：宜監字第裁43-QQ0000000號），聲明異議，本院
裁定如下：
    主  文
異議駁回。
    理  由
一、按汽車駕駛人，行車速度，超過規定之最高時速，或低於規
    定之最低時速，除有第43條第1項第2款情形外，處新臺幣（
    下同）1,200元以上2,400元以下罰鍰，併記違規點數1點，
    道路交通管理處罰條例第40條、第63條第1項第1款分別定有
    明文。
二、本件受處分人即異議人甲○○所有車牌號碼Q3-3371號自用
    小客車，於民國97年10月1日中午12時50分許，沿國道5號側
    車道宜蘭橋南端北上方向行駛，行經該路段限速每小時60公
    里處時，超速以時速71公里之速度行駛，經警逕行舉發，以
    受處分人有違反道路交通管理處罰條例第40條「限速60公里
    ，經測速時速71公里，超速11公里，未滿20公里」之違規而
    掣單舉發。嗣因受處分人於舉發通知單上所載應到案日期前
    向原處分機關提出申訴，經原處分機關函請原舉發單位調查
    結果，仍認受處分人有上開超速行駛之違規行為，原處分機
    關乃於97年12月9日依道路交通管理處罰條例第40條及違反
    道路交通管理事件統一裁罰標準表之規定裁處罰鍰1,600元
    並記違規點數1點。
三、訊據受處分人固不否認其所有之車牌號碼Q3-3371號自用小
    客車有於上開時間行駛於國道5號側車道宜蘭橋南端北上速
    限60公里之路段等情，惟矢口否認有何違規之行為，辯稱：
    以數據品質作為執法依據是不夠的，我認為準確度不夠，檢
    驗的人應該做品質管制的措施云云。經查，受處分人所有之
    汽車於前揭時、地超速違規經警舉發等情，業經證人即舉發
    警員黨甲台於本院調查時證稱：「我們當時在宜蘭橋南端做
    測速照相，當時限速是60公里，但是我們都將數據調成71公
    里，有給予寬限值10公里，當時是用雷達測速器，有合格證
    書，都經過檢驗合格，檢驗是送到經濟部去檢驗，經濟部有
    一定的檢驗技術規範，我們測速前有作歸零的動作」等語明
    確（見本院卷98年2月17日筆錄），並有採證照片、經濟部
    標準檢驗局雷達測速儀檢定合格證書、雷達測速儀檢定檢查
    技術規範在卷可稽，核與證人黨甲台所為之證述相符，自堪
    信為真實，顯見當時受處分人確有超速以71公里之速度行駛
    之行為無誤。而受處分人雖質疑測速機器之正確性，然此經
    證人當庭提出雷達測速器之檢定合格證書為據，且證人亦證
    述其於採證前均有將檢驗儀器歸零等情在卷，故堪認定該雷
    達測速器所測得之數據可達到符合國家標準之正確性，是受
    處分人既無法證明該測速機器確有何誤差存在及有何準確度
    不足之情形，其所辯自無可採。
四、綜上所述，受處分人所有之前揭汽車於上開時、地違規超速
    之行為，事證明確，原處分機關依道路交通管理處罰條例第
    40條及違反道路交通管理事件統一裁罰基準表規定，裁處受
    處分人罰鍰1600元併記違規點數1點，核無違誤，受處分人
    之異議為無理由，應予駁回。
據上論斷，應依道路交通案件處理辦法第19條，裁定如主文。
中    華    民    國    98    年    4     月     9    日
                  交通法庭法  官  鄭貽馨
以上正本證明與原本無異。
如不服本裁定，應於裁定送達後5日內，向本院提出抗告狀。（
應附繕本）
                          書記官  高雪琴
中    華    民    國    98    年    4     月    9     日


司法院資訊處製作；財團法人民間司法改革基金會備份。
